臺灣高等法院刑事判決
109年度上訴字第434號
上  訴  人  
即  被  告  張碧華



指定辯護人  本院公設辯護人郭書益
上列上訴人因毒品危害防制條例案件，不服臺灣桃園地方法院10
8年度訴字第861號，中華民國108年12月13日第一審判決（起訴
案號：臺灣桃園地方檢察署108年度偵字第19424號、108年度偵
字第24689號、108年度偵字第29311號、108年度毒偵字第3918號
），提起上訴，本院判決如下：
    主  文
上訴駁回。
    事  實
一、張碧華明知甲基安非他命係毒品危害防制條例所規定之第二
    級毒品，依法不得販賣及持有，竟基於販賣第二級毒品以牟
    利之犯意，分別為下列行為：
  ㈠張碧華以其所持有之門號0000000000號行動電話作為聯絡工
    具，並於民國108年3月28日下午5時36分至8時46分許間與邱
    益成進行聯繫，相約在桃園市八德區大興路旁某處進行毒品
    交易後，張碧華旋前往該址，以新臺幣（下同）2,000元價
    格販賣甲基安非他命1包（1公克）與邱益成後，並收受邱益
    成所交付之價金2,000元。
  ㈡張碧華以其所持有之門號0000000000號行動電話作為聯絡工
    具，並於108年5月5日上午5時3分許與古紹熙進行聯繫，相
    約在桃園市○○區○○街00號松雨汽車旅館進行毒品交易後，張
    碧華旋前往該址，以2,000元價格販賣甲基安非他命1包（1
    公克）與古紹熙後，並收受古紹熙所交付之價金2,000元。
  ㈢張碧華以其所持有之門號0000000000號行動電話作為聯絡工
    具，並於108年5月28日上午9時2分至9時9分許間與張葦寧進
    行聯繫，相約在桃園市中壢區中原大學附近某處進行毒品交
    易後，張碧華旋前往該址，以2,000元價格販賣甲基安非他
    命1包（1公克）與張葦寧後，並收受張葦寧所交付之價金2,
    000元。
  ㈣嗣於108年7月8日傍晚5時50分許為警查獲，並自張碧華處扣
    得販賣剩餘之甲基安非他命5包（合計純質淨重51.0471公克
    ）、空瓶10瓶、電子磅秤1台、剪刀1隻、夾鍊袋3個、化妝
    包1個、記事本1本、行動電話3支及筆記型電腦1臺（施用第
    一、二級毒品部分已撤回上訴在案）。
二、案經臺灣桃園地方檢察署（下稱桃園地檢署）檢察官指揮臺
    中市政府警察局第四分局（下稱第四分局）、海洋委員會海
    岸巡防署偵防分署連江查緝隊報告桃園地檢署檢察官偵查起
    訴及移送併辦。
    理  由
壹、證據能力
    本判決下列所援引之供述及非供述證據，均依法定方式取得
    ，並經本院於審判期日踐行合法調查，其中屬上訴人即被告
    張碧華（下稱被告）以外之人於審判外所為陳述者，檢察官
    、被告與指定辯護人均表示不爭執其證據能力（見本院卷第
    131頁至135頁、第254頁至259頁），且查無依法應排除其證
    據能力之情形，本院審酌各該陳述作成時之情況，認為適當
    ，均得採為判決之基礎。
貳、實體部分
一、認定事實所憑之證據及認定理由
  ㈠上揭事實，業據被告於偵查中、原審準備程序及審理時均坦
    承不諱（見偵字第19424號卷第96頁；原審訴字卷第32至33
    頁、第240頁），核與證人即購毒者邱益成、古紹熙、張葦
    寧於偵訊時之證述情節相符（見同上偵字卷第146至147頁、
    第169至170頁、第187至188頁），且有各次張碧華與證人邱
    益成、古紹熙、張葦寧間之通訊監察譯文、第四分局搜索扣
    押筆錄暨扣押物品目錄表、刑案現場照片及證人邱益成、古
    紹熙、張葦寧指認犯罪嫌疑人紀錄表等件在卷可稽（見同上
    偵字卷第32至34頁、第41至50頁、第97至99頁、第121至123
    頁、第176至178頁），復有扣案之蘋果廠牌行動電話1支、
    第二級毒品甲基安非他命5包可憑（見同上偵字卷第43頁）
    。另前開甲基安非他命5包經警送往衛生福利部草屯療養院
    鑑定結果，確均檢出甲基安非他命成分，此有該院108年8月
    30日草療鑑字第0000000000號鑑驗書、108年9月5日草療鑑
    字第0000000000號鑑驗書在卷可按（見偵字第24689號卷第2
    01至203頁），足認被告之任意性自白核與事實相符，堪以
    採信。
  ㈡被告於本院審理時翻異前詞，改稱：前開事實欄一、㈠、㈢均
    係原價轉讓，事實欄一、㈡當天係在旅館聊天，只有吸毒，
    沒有販毒云云。惟按販賣毒品之所謂販賣行為，須行為人主
    觀上有營利意圖，且客觀上有販賣毒品行為，即足構成，至
    於實際上是否已經獲利，則非所問；必也始終無營利之意思
    ，而以原價或低於原價有償讓與他人，方難謂為販賣行為，
    而僅得以轉讓罪論處（最高法院93年度台上字第1651號判決
    參照）。又販賣毒品係政府嚴予查緝之違法行為，且可任意
    分裝或增減其分量，各次買賣之價格，當亦各有差異，隨供
    需雙方之資力、關係之深淺、需求之數量、貨源之充裕與否
    、販賣者對於資金之需求如何即殷切與否，以及政府查緝之
    態度，進而為各種不同之風險評估，而為機動性之調整，因
    之販賣之利得，除經坦承犯行，或帳冊價量均記載明確外，
    委難察得實情，是縱未確切查得販賣賺取之實際差價，但除
    別有事證，足認係按同一價格轉讓，確未牟利之情形外，尚
    難執此認非法販賣之事證有所不足，致知過坦承者難辭重典
    ，飾詞否認者反得逞僥倖，而失情理之平。況販賣者從各種
    「價差」或「量差」或係「純度」謀取利潤方式，或有差異
    ，然其所圖利益之非法販賣行為目的，則屬相同，並無二致
    ；衡諸毒品取得不易，量微價高，依一般社會通念以觀，凡
    為販賣之不法勾當者，倘非以牟利為其主要誘因及目的，應
    無甘冒被查緝法辦重刑之危險，平白無端義務為該買賣之工
    作，是其販入之價格必較售出之價格低廉，而有從中賺取買
    賣差價牟利之意圖及事實，應屬符合論理法則，且不違背社
    會通常經驗之合理判斷。查被告與證人邱益成、古紹熙、張
    葦寧間並非至親，且毒品價格昂貴、取得不易，自客觀以言
    ，倘無利可圖，被告何需甘冒重典為上開行為。據此，應認
    被告所為販賣第二級毒品甲基安非他命之犯行，主觀上應有
    從中賺取買賣價差或量差以營利之意圖，況被告於本院曾承
    認三次均有從中抽成（見本院卷第94頁）。被告事後辯稱：
    前開事實欄一、㈠、㈢均係原價轉讓甲基安非他命云云，並非
    可採。
  ㈢證人古紹熙於本院交互詰問時雖證稱：我用2000元向被告買
    第二級毒品，是警察叫我這樣講的，事實上是被告叫我過去
    松雨汽車旅館聊天，只有吸毒，沒有販毒云云（見本院卷第
    222至227頁）。惟查該證人古紹熙於偵查中具結證稱我於當
    日5時20分許到達松雨汽車旅館，我到被告的房間向她購買2
    000元的甲基安非他命，有交易成功，是被告跟我交易的，
    買到後我就帶回家施用云云（見同上偵字卷第169頁背面）
    ，核與證人古紹熙承認與被告前於同日5時3分許對話之「處
    理」、「拿那個」意指我有贏錢，被告就打給我問我是不是
    要買甲基安非他命之情相符，亦與被告前開坦承販賣甲基安
    非他命等情ㄧ致，是證人古紹熙於偵查中具結證述應屬實情
    ，其於本院就事實欄一、㈡所稱是被告叫我去松雨汽車旅館
    聊天，只有吸毒，沒有販毒云云，應係事後迴護被告之詞，
    不足採信。此部分證人古紹熙涉嫌偽證應由檢察官另行偵辦
    。至證人邱益成經本院囑託管區警察拘提結果，因其車禍肋
    骨骨折，身體無法行走，且有大小便失禁情況，無法拘提，
    亦無法回答相關問題，有桃園市政府警察局八德分局109年8
    月22日德警分刑字第1090024755號函暨所附交辦單、拘票報
    告書、邱益成臥床照片及診斷證明書相片在卷可稽（見本院
    卷第237至248頁），足認證人邱益成已不能到庭接受詰問，
    此屬被告對證人邱益成之詰問權客觀上不能行使之情形，而
    非法院不給予其詰問之機會，則證人邱益成於偵查中具結作
    證以2000元向被告購甲基安非他命1包之證詞（見同上偵字
    卷第146至148頁），其證據能力不受影響，於此敘明。
  ㈣綜上所述，本案事證明確，被告販賣第二級毒品犯行，洵堪
    認定，應予依法論科。
二、論罪
  ㈠查被告行為後，毒品危害防制條例第4條第2項、第17條第2項
    等規定，於109年1月15日修正公布，同年7月15日施行，經
    比較修正前、後之相關條文，修正後之規定未較有利於被告
    ，依刑法第2條第1項前段規定，被告本案應適用修正前之規
    定論處，合先敘明。
  ㈡查甲基安非他命係毒品危害防制條例第2條第2項第2款規定之
    第二級毒品。是核被告就事實欄一、㈠、㈡、㈢所示犯行，均
    係犯毒品危害防制條例第4條第2項之販賣第二級毒品罪。被
    告就事實欄一、㈣所示持有第二級毒品甲基安非他命純質淨
    重20公克以上之低度行為，應為其犯事實欄一、㈢所示販賣
    第二級毒品之高度行為所吸收。被告上開3次販賣第二級毒
    品，犯意各別，行為互殊，應分論併罰。
  ㈢被告①前因施用毒品等案件，經臺灣新北地方法院以98年度訴
    字第1972號判決分別判處有期徒刑6月、2月，應執行有期徒
    刑7月確定；②另於同年間因施用毒品等案件，經原審法院以
    98年度審訴字第1684號、98年度審訴字第1830號判決分別判
    處有期徒刑6月、2月、6月、2月，應執行有期徒刑1年確定
    ；③再於同年間因施用毒品等案件，經原審法院以98年度審
    訴字第3035號判決分別判處有期徒刑6月、2月、6月、2月，
    應執行有期徒刑1年確定；④復於同年間因施用毒品等案件，
    經原審法院以99年度審訴字第168號判決分別判處有期徒刑6
    月、2月，應執行有期徒刑7月確定；⑤繼於同年間因施用毒
    品等案件，經原審法院以99年度審訴字第12號判決分別判處
    有期徒刑6月、2月，應執行有期徒刑7月確定；前開①至⑤所
    示之刑，經原審法院以100年度聲字第1388號裁定應執行有
    期徒刑2年10月確定（下稱應執行刑A）；⑥又於99年間因施
    用毒品等案件，經臺灣士林地方法院以99年度審訴字第360
    號判決分別判處有期徒刑8月、4月、2月，應執行有期徒刑1
    年確定；⑦另於同年間因施用毒品等案件，經原審法院以99
    年度審訴字第731號判決分別判處有期徒刑6月、2月，應執
    行有期徒刑7月確定；前開⑥、⑦所示之刑，經臺灣士林地方
    法院以100年度聲字第1603號裁定應執行有期徒刑1年7月確
    定（下稱應執行刑B）；前開應執行刑A、B，接續執行，於1
    02年2月1日縮短刑期假釋出監，所餘刑期並付保護管束，嗣
    假釋經撤銷，應執行殘刑1年2月又16日，於105年3月28日執
    行完畢，有本院被告前案紀錄表在卷可按，是其於有期徒刑
    執行完畢後5年內故意再犯本件有期徒刑以上之各罪，均為
    累犯。再參照司法院大法官釋字第775號解釋意旨，被告前
    已有多次施用毒品犯行，顯見被告對刑之執行均不知悔改，
    其對刑罰之反應力已屬薄弱，且被告反變本加厲，為求攫取
    販毒利益，故意再犯本件3次販賣第二級毒品等犯行，更見
    先前徒刑執行成效不彰，被告對毒品仍有相當依賴性，自我
    克制能力薄弱，堪認被告具有特別惡性及對刑罰反應力薄弱
    ，且此次加重最低本刑，對其人身自由所為之限制自無過苛
    之侵害，是認應各依刑法第47條第1項規定加重其刑。惟本
    件被告所涉販賣第二級毒品罪關於無期徒刑部分，依法不得
    加重，但有期徒刑及罰金之最高本刑仍應依法加重。
  ㈣按毒品危害防制條例第17條第2項規定「犯第4條至第8條之罪
    於偵查及審判中均自白者，減輕其刑」，旨在鼓勵毒犯自白
    認罪，以開啟其自新之路，故毒販在偵查及審判中之歷次陳
    述，各有一次以上之自白者，不論其自白，係出於自動或被
    動、簡單或詳細，並其自白後有無翻異，即應依法減輕其刑
    。又該項所謂「自白」，乃對自己之犯罪事實全部或主要部
    分為肯定供述之意（最高法院98年度台上字第6928號、99年
    度台上字第4874號判決意旨參照）。查被告於偵查及原審審
    理時，均就所涉各次販賣第二級毒品犯行自白無訛，是被告
    所犯各次販賣第二級毒品罪，均依毒品危害防制條例第17條
    第2項之規定減輕其刑，並依法先加重後減輕之。
  ㈤又毒品危害防制條例第17條第1項關於供出毒品來源，減免其
    刑寬典規定，其中所稱「供出毒品來源」，依其文義及立法
    目的解釋，係指供出與其所犯罪有關的「本案毒品來源」而
    言，若被告所供出的資訊與自己所犯的本案無關，僅能認為
    提供他案線報，縱然警方因而查獲他案的正犯或共犯，祇能
    就其和警方合作的犯罪後態度，於本案量刑時加以斟酌，尚
    不能逕依上揭規定予以減輕或免除其刑。又上揭所稱「毒品
    來源」，係指毒品犯罪行為人原持有供己犯同條項所列各罪
    的毒品，源自何人之謂；所言「查獲」，除指查獲該其他正
    犯或共犯外，並兼及被告所指其毒品來源其事。故所謂「供
    出毒品來源，因而查獲」，須被告詳實地供出毒品來源具體
    事證，因而使有偵查（或調查）犯罪職權的公務員知悉，而
    對該上游人員發動偵查（或調查），並因而破獲其犯罪者，
    才算該當（最高法院106年度台上字第3448號判決意旨參照
    ）。而被告之辯護人於原審審理中固曾為被告主張有關本件
    販賣第二級毒品犯行，被告已供出上游李其龍、綽號「榮生
    」之成年人，而有毒品危害防制條例17條第1項減刑規定之
    適用等語。然經原審電詢臺灣桃園地方檢察署承辦書記官查
    詢結果，張碧華所涉販賣毒品案由檢察官簽分他字案偵辦後
    ，未能查出其上游等語明確，有原審辦理刑事案件電話查詢
    紀錄表1份附卷可佐（詳見原審訴字卷第249頁），又原審向
    臺中市政府警察局第四分局函詢是否因被告之供述而查獲其
    他正犯或共犯乙節，該局於108年10月22日以中市警四分偵
    字第1080072080號函覆表示：「本分局無查獲被告張碧華之
    毒品來源正犯或其他共犯」等語明確（詳見原審訴字卷第10
    9頁），是被告雖有供述李其龍、綽號「榮生」之成年人涉
    及販賣第二級毒品犯行，然經偵查後並無任何結果，自難認
    被告有何供出毒品來源，因而查獲其他正犯或共犯一情存在
    ，被告就其所涉販賣第二級毒品犯行自無毒品危害防制條例
    第17條第1項減輕其刑規定之適用，併予敘明。
  ㈥至被告所犯之修正前毒品危害防制條例第4條第2項之罪，其
    法定刑係無期徒刑或7年以上有期徒刑，得併科1千萬元以下
    罰金，然同為販賣第二級毒品之人，其原因動機不一，犯罪
    情節未必盡同，或有大盤毒梟者，亦有中小盤之分，甚或僅
    止於吸毒者友儕間謀取蠅頭小利互通有無，其販賣行為所造
    成危害社會之程度自屬有異，法律科處此類犯罪，所設之法
    定最低本刑卻同為「無期徒刑或7年以上有期徒刑，得併科1
    千萬元以下罰金」，不可謂不重，自非不可依客觀之犯行與
    主觀之惡性二者加以考量其情狀，是否有可憫恕之處，適用
    刑法第59條之規定酌量減輕其刑，期使個案裁判之量刑，能
    斟酌至當，符合罪刑相當原則及比例、平等原則。查被告所
    涉販賣甲基安非他命毒品之3次犯行，各得款僅2,000元，販
    賣毒品之重量亦均僅有1公克，堪認被告此等行為之犯罪情
    節當非大中盤毒梟者可資等同並論，且其犯後於偵查及原審
    審理中均坦承犯行，已具悔意，是以被告於本案犯罪之具體
    情狀及行為背景，確屬情輕法重，客觀上足以引起社會一般
    人之同情，縱被告所涉各次販賣第二級毒品之犯行均依毒品
    危害防制條例第17條第2項規定減輕其刑後之最低刑度，均
    猶嫌過重，爰均依刑法第59條之規定酌減其刑，並均依法先
    加後遞減之。
三、維持原判決之理由
  ㈠原審以本案犯行事證明確，援引毒品危害防制條例第4條第2
    項、第17條第2項、第18條第1項前段、第19條第1項，刑法
    第11條、第47條第1項、第59條、第38條第2項前段、第4項
    、第38條之1第1項前段、第3項、第40條之2第1項等規定，
    並以行為人之責任為基礎，審酌被告所為之販賣第二級毒品
    之犯行，對我國社會安寧秩序及國人身體健康之危害至鉅，
    竟無視國家杜絕毒品犯罪之禁令，而從事販賣毒品，供應他
    人施用毒品之來源，戕害國民身心健康，且有滋生其他犯罪
    之可能，故被告貪圖小利而從事販賣毒品，所為應予非難，
    考量被告犯後部分坦承犯行，於本院否認犯行之態度，並參
    酌其販賣數量非鉅、次數非多，兼衡被告之素行、於警詢時
    自陳家庭經濟狀況勉持之生活狀況、無業、專科肄業之智識
    程度、犯罪之動機、目的等一切情狀，就其3次販賣第二級
    毒品犯行，各量處有期徒刑1年10月。復敘明後述四、沒收
    之範圍及依據。經核其認事、用法尚無違誤，量刑亦屬從輕
    ，應予維持（原判決雖未及為前開新舊法之比較，惟其適用
    其判決時施行之修正前毒品危害防制條例相關條文論處，與
    刑法第2條第1項規定無違，對判決不生影響，不構成撤銷改
    判之理由）。
  ㈡被告上訴意旨略以：伊實際上係以原價或低於原價之方式有
    償轉讓他人，未從中賺取價差或量差，亦無利可圖，應屬轉
    讓毒品罪云云。惟查證人古紹熙於本院所證當天僅在松雨汽
    車旅館聊天，沒有毒品交易，如何不可採，如何應以其於偵
    查中具結證述販賣甲基安非他命為真，前已敘述甚詳，於茲
    不再贅述。況被告業於本院供稱其三次販賣甲基安非他命「
    我是承認我有抽成」（見本院卷第94頁），是被告有三次販
    賣甲基安非他命甚為明確。被告上訴意旨指稱其係原價轉讓
    云云，均無理由，應予駁回。
四、沒收之範圍及依據
  ⒈未扣案如附表一編號一至三販毒所得欄所示財物，為被告就
    附表一編號一至三所示之各次販賣第二級毒品犯行實際所得
    之財物，是各應依刑法第38條之1第1項前段之規定，各於被
    告就附表編號一至三所示之各次販賣第二級毒品罪所宣告之
    刑項下分別諭知沒收，然上開犯罪所得均未扣案，另應依刑
    法第38條之1第3項規定，併予宣告於全部或一部不能沒收或
    不宜執行沒收時，追徵其價額。
  ⒉扣案如附表二編號2所示之被告所有供其先後插用門號000000
    0000號SIM卡及門號0000000000號SIM卡之蘋果廠牌之行動電
    話1支，係供被告就附表一編號一至三所示之販賣第二級毒
    品犯行所用之物，業據被告自承在卷（見原審訴字卷第237
    頁），應依毒品危害防制條例第19條第1項之規定，分別於
    被告之各次犯行之主文項下宣告沒收。
  ⒊未扣案如附表二編號3所示門號0000000000號SIM卡1張，為被
    告所有，供其犯事實欄一、㈠、㈢所示各次販賣第二級毒品犯
    行所用之物，業經被告坦認在卷，且經證人邱益成、張葦寧
    證述在卷，並有通訊監察譯文在卷可佐，已如前述，堪認上
    開物品確係供事實欄一、㈠、㈢所示各次販賣第二級毒品犯行
    所用之物，應依毒品危害防治條例第19條第1項之規定，於
    被告就附表一編號一、三所示各次販賣第二級毒品犯行部分
    所諭知之刑項下均宣告沒收。然因上開附表二編號4所示供
    犯罪所用之物未據扣案，應依第38條第4項規定，併諭知於
    全部或一部不能沒收或不宜執行沒收時，追徵其價額。
  ⒋未扣案如附表二編號4所示門號0000000000號SIM卡1張，為被
    告所有，供其犯事實欄一、㈡所示販賣第二級毒品犯行所用
    之物，業經被告坦認在卷，並經證人古紹熙證述在卷，並有
    通訊監察譯文在卷可佐，已如前述，堪認上開物品確係供事
    實欄一、㈡所示販賣第二級毒品犯行所用之物，應依毒品危
    害防治條例第19條第1項之規定，於被告就附表一編號二所
    示販賣第二級毒品犯行部分所諭知之刑項下宣告沒收。然因
    上開附表二編號5所示供犯罪所用之物未據扣案，應依第38
    條第4項規定，併諭知於全部或一部不能沒收或不宜執行沒
    收時，追徵其價額。
  ⒌按以營利為目的販入毒品，經多次販賣後，持有剩餘毒品被
    查獲者，其各次販賣毒品行為如併合處罰，該持有剩餘毒品
    之低度行為，應僅為最後一次販賣毒品之高度行為所吸收，
    不另論罪。故就該查獲之剩餘毒品，只能於最後一次之販賣
    毒品罪宣告沒收銷燬，不得於各次販賣毒品罪均宣告沒收銷
    燬（最高法院100年度台上字第908號判決意旨可資參照）。
    查扣案如附表二編號1所示之甲基安非他命5包，係毒品危害
    防制條例所規定之第二級毒品，且為被告就事實欄一、㈢所
    示販賣甲基安非他命後所剩餘之第二級毒品，此據被告供承
    在卷，依上開說明，不問屬於犯罪行為人與否，應依毒品危
    害防制條例第18條第1項前段規定於被告就附表一編號三所
    示販賣第二級毒品犯行部分所諭知之刑項下宣告沒收銷燬。
    至包裝前揭毒品之包裝袋，因與其內之毒品難以析離，且無
    析離之實益與必要，應一併沒收銷燬之；而毒品送鑑耗損之
    部分，既已滅失，自無庸宣告沒收銷燬。
  6.至扣案之空瓶10個、無門號之行動電話1支（螢幕破損）、
    三星廠牌之行動電話1支（含門號0000000000號SIM卡1張）
    、門號0000000000號SIM卡1張、剪刀1支、夾鏈袋3個、化妝
    包1個、記事本1本、廠牌ASUS筆記型電腦及電子磅秤各1臺
    等物，雖均為被告所有，然無其他積極證據可認上開物品與
    本件被告所涉各次犯行有何關連，亦非違禁物，爰不諭知沒
    收，併此敘明。
  7.另本件宣告多數沒收，應依刑法第40條之2第1項規定，宣告
    併執行之。
據上論斷，應依刑事訴訟法第368條，判決如主文。
本案經檢察官林安紜到庭執行職務。
中　　華　　民　　國　　109 　年　　9 　　月　　29　　日
                  刑事第二十庭審判長法　官  王復生
                                    法　官  遲中慧
                                    法　官  陳春秋
以上正本證明與原本無異。
如不服本判決，應於收受送達後20日內向本院提出上訴書狀，其
未敘述上訴之理由者並得於提起上訴後20日內向本院補提理由書
（均須按他造當事人之人數附繕本）「切勿逕送上級法院」。
                                    書記官  周彧亘
中　　華　　民　　國　　109 　年　　9 　　月　　30　　日
附表一：
編號 行為人 犯罪事實 販毒所得（新臺幣） 罪名 主文 一 張碧華 事實欄 一、㈠ 2,000元 毒品危害防制條例第4條第2項之販賣第二級毒品罪 張碧華販賣第二級毒品，累犯，處有期徒刑壹年拾月。未扣案之販賣毒品所得新臺幣貳仟元沒收，如全部或一部不能沒收或不宜執行沒收時，追徵其價額；扣案如附表二編號3、7所示之物沒收；未扣案如附表二編號4所示之物沒收，如全部或一部不能沒收或不宜執行沒收時，追徵其價額。 二 張碧華 事實欄 一、㈡ 2,000元 毒品危害防制條例第4條第2項之販賣第二級毒品罪 張碧華販賣第二級毒品，累犯，處有期徒刑壹年拾月。未扣案之販賣毒品所得新臺幣貳仟元沒收，如全部或一部不能沒收或不宜執行沒收時，追徵其價額；扣案如附表二編號3、7所示之物沒收；未扣案如附表二編號5所示之物沒收，如全部或一部不能沒收或不宜執行沒收時，追徵其價額。 三 張碧華 事實欄 一、㈢ 2,000元 毒品危害防制條例第4條第2項之販賣第二級毒品罪 張碧華販賣第二級毒品，累犯，處有期徒刑壹年拾月。未扣案之販賣毒品所得新臺幣貳仟元沒收，如全部或一部不能沒收或不宜執行沒收時，追徵其價額；扣案如附表二編號2 所示之物沒收銷燬；扣案如附表二編號3、7所示之物沒收；未扣案如附表二編號4所示之物沒收，如全部或一部不能沒收或不宜執行沒收時，追徵其價額。 
附表二：
編號 物品名稱 備註 1 扣案之被告所有之甲基安非他命5包（均含無法析離毒品之包裝袋1只） ㈠合計驗前淨重51.5627公克，驗前純質淨重51.0471公克，驗餘淨重51.0699公克（因鑑驗用罄部分已滅失無須宣告沒收）。 ㈡衛生福利部草屯療養院108年9月5日草療鑑字第1080800516號鑑驗書（偵字第24689號卷第203頁） 2 扣案之被告所有供其先後插用門號0000000000號、0000000000號SIM卡之蘋果廠牌之行動電話1支 被告所有，供其為本件各次販賣第二級毒品犯行所用之物 3 未扣案之門號0000000000號SIM卡1張 被告所有，供其犯事實欄一、㈠、㈢所示各次販賣第二級毒品犯行所用之物 4 未扣案之門號0000000000號SIM卡1張 被告所有，供其犯事實欄一、㈡所示販賣第二級毒品犯行所用之物 
附錄本案論罪科刑法條全文：
修正前毒品危害防制條例第4條
製造、運輸、販賣第一級毒品者，處死刑或無期徒刑；處無期徒
刑者，得併科新臺幣二千萬元以下罰金。
製造、運輸、販賣第二級毒品者，處無期徒刑或七年以上有期徒
刑，得併科新臺幣一千萬元以下罰金。
製造、運輸、販賣第三級毒品者，處七年以上有期徒刑，得併科
新臺幣七百萬元以下罰金。
製造、運輸、販賣第四級毒品者，處五年以上十二年以下有期徒
刑，得併科新臺幣三百萬元以下罰金。
製造、運輸、販賣專供製造或施用毒品之器具者，處一年以上七
年以下有期徒刑，得併科新臺幣一百萬元以下罰金。
前五項之未遂犯罰之。